Inventaris van het archief van het Nederlandse Consulaat-Generaal te Parijs, 1922-1942
Nationaal Archief, Den Haag
- Organisatie, 1
  - Stukken betreffende comptabiliteitsaangelegenheden., 1938 - 1941; 29-44; 15 omslagen en 1 stuk
    - Betaling door het Nederlands Consulaat-Generaal te Parijs van de kosten voor het onderzoek naar A. Gutman, verricht door het Nederlands Consulaat te München in Duitsland. 1939, 30
    - Rekening-courant van het consulaat-generaal met L. Droogleever Fortuyn. 1939, 31
    - Restitutie van voorschotten van het Nederlandse Ministerie van Justitie aan het Nederlands Consulaat-Generaal te Parijs, gedaan voor de terugleiding naar Nederland van de ontsnapte gevangene F. Musch. 1939, 32
    - Afrekening over de periode januari 1939 - maart 1940 betreffende de rekening-courant van het Nederlands Departement van Buitenlandse Zaken met het consulaat-generaal. 1939 - 1940, 33
    - Bij het consulaat-generaal in bewaring gegeven gelden van Nederlanders. 1939 - 1940, 34-36
      - Algemeen. 1939 - 1940, 34
      - Van de firma Guépin & Van der Vlugt te Haarlem, voor rekening van M.J.J. Fokker-Kessler te Santpoort, aan J. Teixeira de Mattos te Pornic sur Mer (Loire Inf.). 1939 - 1940, 35
      - Straaten, J. van. 1939, 36
    - Declaraties inzake het verlenen van onderstand over de periode oktober 1938 - maart 1940. 1939 - 1940, 37
    - Declaraties van dienstuitgaven over de periode oktober 1938 - maart 1940. 1939 - 1940, 38
    - Ontwerpwet tot vaststelling van hoofdstuk III (Departement van Buitenlandse Zaken) van de Rijksbegroting voor het dienstjaar 1940. 1939 - 1940, 39
    - Rekening en verantwoording over het jaar 1939. 1939 - 1940, 40
    - Afschriften van de rekening bij Banque Jordaan te Parijs. 1939 - 1941, 41
    - Verzoeken van Nederlandse ambtenaren te Parijs aan het consulaat-generaal tot het treffen van een regeling met de Nederlandse regering, zetel te Londen, voor de voortzetting van uitbetaling van salarissen via het consulaat-generaal te Parijs. 1940, 42
    - Vrijstelling van kanselarijrechten voor personeel van Nederlandse diplomatieke en consulaire posten op grond van artikel 2 en 3 van de Wet op de Kanselarijrechten en de koers waarop herleiding in de Franse munteenheid geschiedt. 1940, 43
    - Brief van de Société Générale pour favoriser le développement du Commerce et de l'Industrie en France te Parijs aan het Nederlands Consulaat-Generaal te Parijs met het verzoek te bevestigen dat zich in de kluis van het consulaat-generaal geld bevind van de Nederlander F. Lugt, op te nemen door hemzelf of zijn gemachtigde H. Baderon. 1941, 44; stuk
  - Stukken betreffende het beheer van de bibliotheek van het Nederlands Consulaat-Generaal te Parijs., 1938 - 1942; 45; 1 omslag
  - Bekendmaking van het Nederlands Gezantschap te Parijs aan de Nederlandse posten in Frankrijk over het ontslag van J.A.N. Patijn en de aanstelling van E.N. van Kleffens als Nederlands minister van Buitenlandse Zaken., 1939; 46; 1 stuk
  - Regeling avonddienst van het Nederlands Consulaat-Generaal te Parijs., [1940]; 47; 1 stuk
  - Stukken betreffende de huisvesting van personeel van de Nederlandse posten in Frankrijk., 1940 - 1942; 48-51; 4 omslagen
    - D'Aquin, J.M.J. (kanselier); appartement aan 94/96 Rue de Varenne te Parijs. 1941 - 1942, 48
    - Lynden, W.J. baron van, (attaché); appartement aan 32 Rue du Valvaire te Saint Cloud. 1940 - 1942, 49
    - Pallandt, F.C.A. baron van, (gezantschapsraad); appartement. 1940 - 1942, 50
      Opmerkingen: Adres onbekend
    - Ryckevorsel, L. van (handelsattaché); appartement aan 7 Rue Coutureau te Saint Cloud. 1941 - 1942, 51
  - Stukken betreffende de oprichting en opheffing van de Zweedse bescherming van de Nederlandse belangen in bezet Frankrijk., 1940 - 1942; 52; 1 omslag
  - Correspondentie met het Nederlands Consulaat te Bordeaux inzake de woon- en verblijfplaats van J. Huber, oud-gezant der Nederlanden te Bangkok in Thailand, en T. de Bruyn Tengenbergen, waarnemend consul-generaal te Madrid in Spanje., 1941; 53; 1 omslag
  - Stukken betreffende wijzigingen in de adressering voor correspondentie inzake consulaire- en handelszaken, steunverlening en de afrekening van uitbetaalde gelden voor onderstand en repatriatie als gevolg van het opheffen van het Nederlands Departement van Buitenlandse Zaken., 1942; 54; 1 omslag
- Protocol, 2
  - Stukken betreffende het behandelen van correspondentie met betrekking tot het Nederlands Koninklijk Huis., 1939 - 1940; 55; 1 omslag
  - Stukken betreffende het corps consulaire in Frankrijk., 1939 - 1940; 56; 1 omslag
  - Stukken betreffende ontvangen nieuwjaarswensen., 1939 - 1940; 57; 1 omslag
  - Adressen van het corps diplomatique en het consulaire des puissances etrangeres., [1940]; 58; 1 stuk
  - Circulaire van het Nederlandse Ministerie van Buitenlandse Zaken inzake de wijziging van de benaming Siam in Thailand, met bijlagen., 1940; 59; 1 omslag
  - Ontwerpcontract inzake de briefwisseling tussen de Franse en de Nederlandse regering van 9 maart 1940., 60; 1 stuk
- Juridische aangelegenheden, 3
  - Volkenrecht en internationaal recht, 3.1
    - Stukken betreffende de eis tot schadevergoeding van M.J. Vollenberg-Frison aan het Reichsentschädigungsamtes für Kriegsschäden inzake in beslag genomen goederen en het bemiddelen bij de uitbetaling aan de erfgenamen., 1920 - 1928; 61; 1 omslag
    - Stukken betreffende de rechtsgeldigheid van Nederlandse vonnissen in Frankrijk., 1939; 62; 1 omslag
    - Stukken betreffende het opmaken van (buitengewone) scheepsverklaringen en de registratie van scheepspapieren., 1939 - 1940; 63-65; 3 omslagen
      - Algemeen. 1939 - 1940, 63
      - ms Alja (Groningen). 1940, 64
      - Ripphahn, F. (Duitse nationaliteit). 1939, 65
    - Stukken betreffende de consulaire privileges., 1939 - 1942; 66; 1 omslag
    - Nota van J.W. Wynaendts, Avocat au Barreau de Rotterdam et de la Légation Royale des Pays Bas, inzake de in Frankrijk bevindende goederen van landgenoten en andere Nederlandse belangen in door Duitsland bezet Frans gebied., 1940; 67; 1 stuk
    - Stukken betreffende het behartigen van de belangen en rechten van in Frankrijk verblijvende Nederlanders op eigendommen in Nederland na de invasie., 1940; 68; 1 omslag
    - Stukken betreffende het Nederlands Koninklijk Besluit van 24 mei 1940 waarin de Nederlandse regering, zetel te Londen, de eigendommen en tegoeden van personen woonachtig in Nederland overneemt om te voorkomen dat deze tegen hun belang of dat van de staat worden aangewend door de vijand., 69; 1 omslag
    - Stukken betreffende inlichtingen over Nederlandse vluchtelingen in Frankrijk en Nederland., 1940; 70; 1 omslag
    - Stukken betreffende inlichtingen omtrent in Nederland gesneuvelde en begraven Franse militairen en in Frankrijk gesneuvelde en begraven Nederlandse militairen., 1940 - 1942; 71; 1 omslag
    - Stukken betreffende Nederlandse gevangenen in concentratiekampen in Frankrijk., 1940 - 1942; 72; 1 omslag
    - Stukken betreffende claims van Nederlanders inzake de in Frankrijk geleden oorlogsschade., 1941 - 1942; 73; 1 omslag
  - Publiekrecht, 3.2
    - Stukken betreffende de (her)naturalisatie van in Frankrijk woonachtige Nederlanders., 1917 - 1940; 74-102; 29 omslagen
      - Coblijn, L.F.E. 1936 - 1938, 74
      - Ham, R.A. van. 1935 - 1940, 75
      - Hirsch-Baar, P. 1939 - 1940, 76
      - Horssen, L.C. van. 1939 - 1940, 77
      - Kneepkens, A. 1940, 78
      - Loopuyt, H.V.J.R. 1937 - 1939, 79
      - Luteyn, J. 1926 - 1940, 80
      - Malotaux, J.L. 1939, 81
      - Mendel, M. 1940, 82
      - Mijnssen-Clairacq, M. 1940, 83
      - Peres, J.M. 1939, 84
      - Pierson, H.D. 1939, 85
      - Polak, H. 1939, 86
      - Roothooft, Ph.S.M.W. 1939 - 1940, 87
      - Schwartzenau, J. baron von. 1939 - 1940, 88
      - Seetsen, K.W.Th. 1939 - 1940, 89
      - Vischraper, J. 1930 - 1931, 90
      - Visser, W. 1937 - 1938, 91
      - Wind, S. de. 1917 - 1923, 92
      - Wissing, E.E.J. 1926 - 1931, 93
      - Woudhuysen, I. 1932 - 1933, 94
      - Woudhuysen, M. 1933 - 1938, 95
      - Zee, Adeline N. van der, Zee, Adrien A.N. van der; Zee, Albert N. van der; Zee, Alfred N. van der; Zee, Maria L. van der. 1924 - 1929; 96
      - Zee, C.J.W. van der. 1924 - 1926, 97
      - Zee, H.J.V. van der. 1920 - 1926, 98
      - Zee, R.W. van der. 1936 - 1938, 99
      - Zeiler, A. 1934 - 1937, 100
      - Zeiler, A.E. 1934 - 1937, 101
      - Zoo de Jong-Varlet, A.E. van der. 1925 - 1927, 102
    - Stukken betreffende de expulsie (uitwijzing) van personen uit Frankrijk., 1923 - 1942; 103-108; 6 omslagen
      - Algemeen. 1938 - 1942, 103
      - Bouma, J. 1933 - 1939, 104
      - Campo, P.J. 1923 - 1924, 105
      - Harthoorn, H. 1938 - 1939, 106
      - Heiningen, W. van. 1939, 107
      - Vermue, D. 1938 - 1942, 108
    - Stukken betreffende de procedures inzake kosteloze rechtsbijstand (pro deo) in Frankrijk., 1923 - 1942; 109-112; 4 omslagen
      - Algemeen. 1939 - 1942, 109
      - Campo-Knuchel, B.L.; verlenen van een bewijs van onvermogen inzake een echtscheidingsprocedure pro deo. 1939, 110
      - Polman, A. en P.; verlenen van een bewijs van onvermogen inzake proceskosten. 1939, 111
      - Visser, F.; echtscheiding. 1923 - 1927, 112
    - Stukken betreffende nationaliteitsaangelegenheden., 1924 - 1942; 113-124; 12 omslagen
      - Algemeen. 1939 - 1942, 113-117
        - Onderzoeken naar het Nederlands onderdaanschap van personen. 1939 - 1941, 113
        - Afgifte van verklaringen van Nederlanderschap. 1939 - 1942, 114
        - Onderzoeken naar (her)naturalisatie van de Nederlandse nationaliteit. 1939 - 1942, 115
        - Verstrekken van bewijzen van Nederlanderschap. 1939 - 1942, 116
        - Onderzoeken naar de Franse nationaliteit van personen. 1940 - 1942, 117
      - Ankersmit, C.E.; onderzoek naar het wel of niet in het bezit zijn van een Nederlands paspoort. 1939, 118
      - Freeman-Wolsak, M.S.; onderzoek of na huwelijk de Amerikaanse nationaliteit is verkregen. 1938, 119
      - Hemelrijk, J. (J. Michiels); onderzoek naar de nationaliteit. 1939, 120
      - Herckenrath, A.E.F.; inzake een verzoek om verlenging van het paspoort bij het Nederlands Consulaat-Generaal te Berlijn in Duitsland. 1939, 121
      - Poortje, L.; onderzoek naar de Nederlandse nationaliteit ingevolge een verzoek tot uitreiking van een Nederlands paspoort. 1939 - 1940, 122
      - Scialom, S.M.; inzake een verzoek om een verklaring van Nederlanderschap. 1939, 123
      - Zee, W.F.H. van der; onderzoek naar de Nederlandse nationaliteit naar aanleiding van de vernietiging van het register tijdens de brand van de stad Smyrna in Turkije. 1924 - 1930, 124
        Zie ook inv.nr. 213.
    - Stukken betreffende het inwinnen van inlichtingen over de NV Uitbreiding Parijs (Hollandsch Crediet Syndicaat) inzake klachten van Union Privée over medeplichtigheid aan oplichting., 1926 - 1927; 125; 1 omslag
    - Stukken betreffende het zorgdragen voor in het ressort gearresteerde Nederlanders en het geven van ondersteuning bij juridische aangelegenheden., 1927 - 1942; 126-140; 2 pakken en 13 omslagen
      - Algemeen. 1940 - 1942, 126
      - Bodé, A.P. (delict onbekend). 1940, 127
      - Boer, E. de (delict onbekend). 1939, 128
      - Bosch Kemper, G.L.G. de; inzake ongeoorloofde transacties met effecten van clienten van de Banque de Paris & des Pays-Bas te Parijs. 1935 - 1936, 129-130
        - 1935 - 1936 feb., 129; pak
        - 1936 mrt. - nov., 130; pak
      - Fonteyne, W.J. de la; inzake landloperij. 1939, 131
      - Franken, M; verzoek van het Syndicat Agricole de l'Arrondissement d'Evreux voor hulp inzake een zware straf voor een auto-ongeluk. 1939, 132
      - Gerritsen, T.; inzake het niet in bezit hebben van geldige identiteitspapieren. 1939, 133
      - Hendriks, C.M., Van Beynen en De Zeeuw; transport naar Nederland van een bij de arrestatie in beslag genomen motorrijtuig (Studebaker). 1939, 134
      - Heuy, J.Th. van der; inzake misbruik van vertrouwen. 1938 - 1940, 135
      - Meulen, M.P.J.; doorzenden aan de consul te Le Havre van het verzoek tot het verlenen van bijstand inzake zijn arrestatie wegens het niet hebben van een geldig identiteitsbewijs. 1939, 136
      - Stals, J.; inzake een veroordeling tot het betalen van alimentatie. 1939 - 1940, 137
      - Vleeschdrager, N.; inzake diefstal en inbraak. 1927 - 1928, 138
      - Vliet, J. van; inzake mishandeling. 1930 - 1931, 139
      - Vries, A. de; inzake postwisselzwendel, een verslag van een bezoek aan A. de Vries (alias Lamme Consul) in het gevangenishospitaal te Fresnes in verband met mogelijke uitlevering aan Nederland en het verlenen van onderstand en het repatriëren van de echtgenote J. de Vries. 1936 - 1938, 140
    - Stukken betreffende het bemiddelen bij de afhandeling van de belastingschuld van A. Vonk in Frankrijk en andere schulden., 1930 - 1938; 141; 1 omslag
    - Stukken betreffende van spionage verdachte Nederlanders in Frankrijk., 1936 - 1941; 142-149; 8 omslagen
      - Akkersdijk, A. 1939, 142
      - Castricum, E. van Pierot, F. 1939, 143
      - Doornik, J.L.G., Acket, B.; Maasdijk, van; Kok, L.A. 1940 - 1941; 144
      - Dort, E.J. van. 1939, 145
      - Elzas, B. 1939 - 1940, 146
      - Kromhout, A., Zaanen, C. van. 1939; 147
      - Lebret-Ropnack, W.J.G. 1939, 148
      - Zanoli, J. 1936, 149
    - Stukken betreffende de vervalsing van waardepapieren., 1937 - 1939; 150; 1 omslag
    - Stukken betreffende het doorgeleiden aan de Nederlandse justitie van de aangifte van L. Boudot inzake de verduistering van geld en bezittingen door de Nederlanders B. Rädecker en J. ter Wiel., 1938; 151; 1 omslag
    - Stukken betreffende het doorgeleiden van dwangbevelen van de Nederlandse Ontvanger der Directe Belastingen inzake verschuldigde belasting., 1938 - 1940; 152-154; 3 omslagen
      - Algemeen. 1939 - 1940, 152
      - Kardorff, E. 1939, 153
      - Kromsigt, W. 1938 - 1939, 154
    - Stukken betreffen het instellen van een onderzoek naar van oplichting verdachte personen., 1938 - 1941; 155; 1 omslag
    - Stukken betreffende de censuur in Frankrijk., 1939; 156; 1 omslag
    - Stukken betreffende het Frans burgerlijk recht., 1939; 157; 1 omslag
    - Stukken betreffende het inlichten van de Nederlandse consulaire posten in Frankrijk en België over de oplichtingspraktijken van G. Ruytenberg., 1939; 158; 1 omslag
    - Stukken betreffende het onderzoek, ingesteld door de opsporingsdienst (police judiciaire) te Parijs, naar de daders en helers van de inbraak gepleegd bij de juwelier G. Merkle te 's-Gravenhage in Nederland., 1939; 159; 1 omslag
    - Stukken betreffende de plaatsing van personen op de zwarte lijst., 1939 - 1940; 160; 1 omslag
    - Stukken betreffende de vervalsing van documenten., 1939 - 1940; 161; 1 omslag
    - Stukken betreffende de toepassing van de Wet op het Nederlanderschap en het Ingezetenschap., 1939 - 1941; 162; 1 omslag
    - Stukken betreffende de aanhouding en strafzaken van personen in Frankrijk en het verstrekken van inlichtingen aan de autoriteiten en particulieren in Nederland., 1939 - 1942; 163; 1 pak
    - Stukken betreffende verklaringen van goed gedrag., 1939 - 1942; 164-165; 2 omslagen
      - Verstrekken van bewijzen. 1939 - 1941, 164
      - Behandeling van aanvragen. 1939 - 1942, 165
    - Stukken betreffende reacties op de questionnaire van het Nederlands Consulaat-Generaal te Parijs inzake refoulés (uitgewezenen)., 1940 - 1941; 166; 1 omslag
  - Privaatrecht, 3.3
    - Stukken betreffende de nalatenschappen van in Frankrijk woonachtige Nederlanders., 1918 - 1942; 167-212; 3 pakken en 43 omslagen
      - Algemeen. 1939 - 1942, 167
      - Albada de Haan, jonkheer W. van. 1921 - 1931, 168
      - Blanckenhagen, L.A. 1931, 169
      - Blankenberg, J.F.L. 1927, 170
      - Brauwere, A.L. de. 1920 - 1936, 171; pak
      - Brink, J.F.E. ten. 1931 - 1932, 172
      - Engelbert van Bevervoorde, K.Th. 1924 - 1938, 173
      - Fontaine, L. 1938 - 1939, 174
      - Franssen, E.E. 1928 - 1932, 175; pak
      - Fréalle, C.B.C.D. 1938 - 1939, 176
      - Goldschmidt, H. 1923 - 1935, 177
      - Hattum, G. van. 1939, 178
      - Heeckeren van Sonsbeek, baronesse van. 1936 - 1939, 179
      - Klijn, C.A. de. 1940 - 1942, 180
        Opmerkingen: Bevatte tevens een bos sleutels
      - Kok, C.M. 1942, 181
      - Koppe, Chr. 1938 - 1939, 182
      - Kösters, C. en A.M. Kösters-Veerman. 1923 - 1926, 183
      - Levita, J.L.D. de. 1934 - 1937, 184
      - Linden, E.J. van der. 1935 - 1939, 185
      - Misseghers, A.C. 1924 - 1935, 186
      - Misseghers, J. 1930 - 1935, 187
      - Nederveen, L. 1920 - 1923, 188
      - Noordwal, C. 1923 - 1930, 189
      - Obreen, E.H.H. 1927, 190
      - Oppenheimer, I.M. 1932 - 1939, 191
      - Ourijck van der Crab, A.J.E. van. 1932 - 1935, 192
      - Polder, L.J.A. van de en A.I. van de Polder-Bridgens. 1923 - 1932, 193
      - Prinsen, A.J.J.G. 1923 - 1927, 194
      - Roos, H. 1936 - 1939, 195
      - Schmidt de Wilde, S.C.A.H.C.H. 1924 - 1940, 196
      - Schuurman Schimmel, F. 1942, 197
      - Stierhout, W.F.J. 1939 - 1941, 198
      - Umbgrove, dr. H. 1930 - 1933, 199
      - Unnik, J. van. 1918 - 1928, 200; pak
      - Vaanholt, A. ten. 1939 - 1942, 201
      - Verenet, I.L.J. 1928 - 1931, 202
      - Viruly, Th.P. 1924 - 1925, 203
      - Vogels, A.W.J. 1923, 204
      - Wapp, P.J. 1936 - 1937, 205
      - Wessels de Frise, H.J. (zich noemende Comte de Frise, Italiaanse titel). 1926 - 1935, 206
      - Westendorp Jut, P.N. 1935 - 1936, 207
      - Wetzels, K.G. 1933, 208
      - Willems, J. 1939, 209
      - Zappulli Heymans, W. baronesse. 1933, 210
      - Zee, W.E.J. van der. 1925, 211
      - Zeggelaar, B.J. van. 1925 - 1936, 212
    - Stukken betreffende de schadeclaim van A.A.N. van der Zee inzake het verlies van roerende en onroerende goederen door brand te Smyrna in Turkije, het verlenen van een voorlopig paspoort en de onder curatelestelling bij zijn broer W.F.H. van der Zee., 1921 - 1938; 213; 1 pak
      Zie ook inv.nr. 124.
    - Stukken betreffende het verstrekken van documenten inzake het voorgenomen huwelijk van W.F.G. Wiese te Guillemont (Somme) met M.M. Pieters., 1924 - 1925; 214; 1 omslag
    - Stukken betreffende aangelegenheden inzake de burgerlijke stand., 1924 - 1942; 215-221; 4 pakken en 3 omslagen
      - Verstrekken aan H.C.M.F.J. Vouw te Rotterdam van geboorteaktes van zijn in Frankrijk geboren kinderen. 1924, 215; omslag
      - Vertalingen van akten van de burgerlijke stand. 1939 - 1941, 216
      - Afgifte van uittreksels aan instanties in Nederland. 1939 - 1942, 217; omslag
      - Afgifte van uittreksels aan particulieren en instanties in Frankrijk. 1939 - 1942, 218
      - Echtscheidingen. 1939 - 1942, 219; omslag
      - Huwelijken. 1940 - 1942, 220-221
        - 1940-1941, 220
        - 1942, 221
    - Stukken betreffende het opsporen en teruggeleiden naar Nederland van de door J.G.A. van Zijst geschaakte minderjarige M.Ch.I. Lienesch., 1925 - 1935; 222; 1 omslag
    - Stukken betreffende het bemiddelen inzake onderhoudsplicht en betaling van alimentatiegelden., 1926 - 1942; 223-280; 56 omslagen en 2 stukken
      - Franse bepalingen inzake onderhoudsplicht. 1937, 223
      - Baars, J. 1940, 224
      - Beer, de. 1939, 225
      - Bielderman, J.M.C. en H. 1940, 226
      - Boer, F.C. de. 1939, 227
      - Bol, J.J. en F.J. van der. 1939, 228
      - Bron, E.L.B. 1938 - 1939, 229
      - Brussee, J. 1938 - 1940, 230
      - Burger, P. en G. Burger-Berton. 1939, 231
      - Colthof, A. 1939, 232
      - Drecq, M. 1942, 233
      - Dubois-Donnars, H.J.P. 1940, 234
      - Godefroy, H. 1939 - 1940, 235
      - Goerres, J. 1939, 236
      - Goldstein, H. 1939, 237
      - Graaf, M. de. 1939 - 1940, 238
      - Gramme, N.G. 1939, 239
      - Haelen, F. van. 1941, 240
      - Hooykaas, J.C. 1939, 241
      - Hugenholtz, H.S.J. 1939, 242; stuk
      - Jacobs, D. 1940, 243
      - Jong, S. de. 1938 - 1939, 244
      - Jongh, H. de. 1940, 245
      - Keizer, L. (D. Weiss). 1938 - 1939, 246
      - Kloppers, A. 1939, 247
      - Knibbe, M. 1940, 248
      - Krul, J. 1939, 249
      - Langen, F.D. de. 1939 - 1940, 250
      - Lensen, P.J. 1941 - 1942, 251
      - Lijn, B. van der. 1930, 252
      - Lijn, S. van der en J. Liebman-van der Lijn. 1939 - 1940, 253
      - Lüneman, B. 1939, 254
      - Maasakker, P.J.I. 1937 - 1940, 255
      - Meervoort, W.E. 1939, 256
      - Mendels, F. 1939, 257
      - Meyer de Haan. 1940, 258
      - Milstein, M. 1939, 259
      - Mulot, A.M. 1940, 260
      - Niedzielski-van Beck, M. 1939 - 1940, 261
      - Rademaker, J. 1939, 262; stuk
      - Rimensberger, E.F. 1939, 263
      - Roche, M. 1940 - 1942, 264
      - Schuhmacher, W.G.C. 1939, 265
      - Sleeking, G. 1939, 266
      - Stoet, W.Th. 1939, 267
      - Teijema, J. en F. Slump. 1939, 268
      - Touboul, R.H. 1939, 269
      - Varin, H. 1939, 270
      - Vastenbind, A. 1939, 271
      - Vos, A. 1938 - 1939, 272
      - Vries, H. de. 1939 - 1940, 273
      - Vries-van Asch van Wijck, M. de. 1926 - 1938, 274
      - Wagemakers-Crozier, A. 1935 - 1939, 275
      - Wallené, J.R. van. 1930 - 1940, 276
      - Wanders-Piron, G.J.A. 1929 - 1941, 277
      - Wiégant, H. 1940, 278
      - Windels, J. 1929 - 1930, 279
      - Wolff, B. 1939, 280
    - Stukken betreffende het in de rogatoire commissie te Parijs verhoren van getuigen., 1931 - 1940; 281-283; 3 omslagen
      - Op last van het interlocutoir vonnis van de Arrondissements-Rechtbank te Amsterdam verhoren van J. Rosenblatt als getuige in het geding van de Vereeniging Wet-Risico te Amsterdam contra Ch.J.F. Karsten te Huizen inzake een autoaanrijding te Naarden op 23 juni 1929. 1931, 281
      - Op verzoek van mr. J.H. Polenaar, advocaatprocureur te Amsterdam, verhoren van W. Lilienthal als getuige in de zaak Fenner Beane contra Ungerleider. 1939, 282
      - Op last van het vonnis van de Kantonrechter te 's-Gravenhage verhoren van J.C. Meuwsen als getuige in het geding N.T. Blans te 's-Gravenhage contra NV Industrieele Handelmaatschappij F. Vrijenhoek & Co te 's-Gravenhage inzake de uitkering van achterstallige provisie op geleverde diensten. 1939 - 1940, 283
    - Stukken betreffende het verstrekken van een Certificat Consulaire aan L.M. Zeverijn te Sanary s/M (Var) ter ondersteuning bij het verkrijgen van banktegoeden., 1938; 284; 1 omslag
    - Besluit van het Franse Ministère de la Justice inzake de notariële tarieven in Frankrijk., 1939; 285; 1 stuk
    - Stukken betreffende de Franse wettelijke bepalingen inzake particulier grondeigendom., 1939; 286; 1 omslag
    - Stukken betreffende het adviseren van F. Salm over de inhuur van een advocaat inzake een overspelige echtgenoot., 1939; 287; 1 omslag
    - Stukken betreffende het behandelen van het verzoek van H. Glerum voor de afgifte van een verklaring dat hij eigenaar is van een boerderij en vee te Lalandelle (Oise)., 1939; 288; 1 omslag
    - Stukken betreffende het huwelijksgoederenrecht in Frankrijk., 1939; 289; 1 omslag
    - Stukken betreffende het verstrekken van een geboorteakte aan A.P. Somers., 1939; 290; 1 omslag
    - Stukken betreffende het verzoek van R. Bogaert om ondersteuning inzake een conflict over de betaling van pacht., 1939; 291; 1 omslag
    - Stukken betreffende de afgifte van een bewijs van onvermogen aan Ch. Giesberger inzake het niet kunnen betalen van een boete voor het niet in bezit hebben van een identiteitskaart., 1939 - 1940; 292; 1 omslag